最高法院民事裁定　　　　　　　九十六年度台抗字第九三三號
抗　告　人　丙○○
上列抗告人因與甲○○○等間聲請假處分事件，對於中華民國九
十六年十月二十四日台灣高等法院裁定（九十六年度抗字第一三
三六號），提起抗告，本院裁定如下：
    主  文
抗告駁回。
抗告訴訟費用由抗告人負擔。
    理  由
按對於抗告法院所為抗告有、無理由之裁定再為抗告，僅得以其
適用法規顯有錯誤為理由，並經原法院之許可；此項許可，以原
裁定所涉及之法律見解具有原則上之重要性者為限，此觀民事訴
訟法第四百八十六條第四項、第五項之規定自明。再按債權人就
金錢請求以外之請求，因請求標的之現狀變更，有日後不能強制
執行，或甚難強制執行之虞，欲保全強制執行者，得聲請假處分
，固為民事訴訟法第五百三十二條所明定，惟依同法第五百三十
三條前段準用同法第五百二十六條第一項、第二百八十四條規定
，應就其假處分之請求及原因，提出性質上能即時調查之證據以
資釋明。查本件抗告人聲請台灣士林地方法院（下稱士林地院）
以九十六年度裁全字第二一六號裁定，對相對人甲○○○（下稱
甲○○○）所有如該裁定附表（下稱附表）所示不動產為假處分
，經命其提供新台幣一百五十三萬三千四百六十五元或等值之銀
行可轉讓定期存單為擔保後，准許之，惟抗告人聲請對相對人乙
○○（下稱乙○○）假處分部分，因其非該不動產所有人，即無
處分或設定負擔之權利，抗告人對之請求，為無理由，不應准許
而駁回之。相對人不服，均提起抗告，抗告人則未聲明不服（就
乙○○部分）。原法院以：抗告人僅臆測甲○○○隨時有可能將
附表不動產移轉或設定負擔予第三人，惟對假處分之原因，即有
為假處分之必要，並未為任何釋明該不動產日後有何不能強制執
行，或甚難強制執行之虞，因而將士林地院准就甲○○○不動產
假處分之裁定廢棄，駁回抗告人對甲○○○假處分之聲請；另以
乙○○抗告部分，士林地院駁回抗告人之聲請，對乙○○並無不
利益可言，而駁回乙○○之抗告。抗告人則主張：伊於士林地院
聲請假處分之同時，即為假處分原因之釋明，謂如未予假處分，
則第三人恐得依土地法第四十三條主張登記之公信力而取得不動
產所有權，該項理由即為假處分原因之釋明，此應屬釋明不足之
情形，而原法院民國九十六年九月二十六日裁定一方面認為伊無
釋明假處分原因，另一面卻又認為伊未能為足夠之釋明，顯然前
後理由相牴觸，而有理由矛盾之違背法令；又系爭不動產登記在
甲○○○名下，苟其將該不動產處分，不僅衍生法律關係之高度
複雜化而有難以執行之虞，甚至日後恐生不能強制執行之情形，
依經驗法則論之，自由處分權利為常態，何能謂係臆測之言等情
，提起再抗告。原法院認為抗告人所陳再抗告理由並未具體指摘
原裁定有何適用法規顯有錯誤，亦無所涉及之法律見解具有原則
上重要性之情形，亦即具有重大意義而有重加闡釋必要，抗告人
之再抗告不應許可，裁定予以駁回。查原法院九十六年九月二十
六日九十六年度抗字第一三三六號裁定係認定抗告人就假處分之
原因，未有任何釋明，即未釋明系爭不動產究竟如何有日後不能
強制執行，或甚難強制執行之虞，而廢棄士林地院裁定，駁回抗
告人假處分之聲請，其理由並未認定抗告人就假處分之原因未能
有足夠之釋明，自無理由矛盾之情形，抗告人謂該裁定理由前後
矛盾，尚有誤會；至系爭不動產登記於甲○○○名下，究竟有無
日後不能強制執行，或甚難強制執行之虞，係屬事實認定問題，
核與適用法規是否顯有錯誤無涉，亦無所涉及之法律見解具有原
則上重要性之情形，抗告人之再抗告為不應許可，原裁定以此為
由，予以駁回，經核於法洵無違誤。抗告論旨，就原裁定駁回其
對甲○○○假處分之聲請部分，猶執陳詞，指摘此部分原裁定不
當，求予廢棄，不能認為有理由。至原法院駁回乙○○對於第一
審法院之裁定抗告部分，對抗告人並無不利，抗告人對之提起再
抗告為不合法，原裁定就此部分以其再抗告不應許可為由，裁定
予以駁回，理由雖有不同，結論並無二致，抗告人對原裁定提起
抗告，仍非有理由。
據上論結，本件抗告為無理由。依民事訴訟法第四百九十五條之
一第一項、第四百四十九條第一項、第二項、第九十五條、第七
十八條，裁定如主文。
中　　華　　民　　國　九十六　年　 十二 　月  二十一  日
                      最高法院民事第二庭
                          審判長法官  吳　正　一
                                法官  劉　福　聲
                                法官  阮　富　枝
                                法官  黃　義　豐
                                法官  鄭　傑　夫
      本件正本證明與原本無異
                                      書  記  官
中　　華　　民　　國　九十七　年　  一  　月　　三　　日
                                                 H
